臺灣高等法院臺南分院刑事裁定
110年度抗字第91號
抗  告  人  李念慈


上列抗告人因聲請提審案件，不服臺灣臺南地方法院中華民國11
0年1月18日裁定(110年度提字第2號)，提起抗告，本院裁定如下
：
    主  文
抗告駁回。
    理  由
一、原裁定意旨略以：本件抗告人即聲請人李念慈以其遭臺南市
    政府警察局第二分局員警非法逮捕並帶回警局而違法拘禁為
    由，聲請提審。然警方係於民國110年1月15日19時30分許，
    經員警合法提示拘票予抗告人，而抗告人亦得知有合法之拘
    票存在，惟在經抗告人要求需在拘票上載明確實之拘提時間
    時，因有情緒激動及涉有妨礙公務之現行犯情形，遂未完成
    確實之提示時間填寫，即遭帶回警局，嗣經抗告人於同日21
    時27分在警局以書狀聲請提審，經原審於抗告人之傳真提審
    聲請狀批示，請值班書記官於1月16日下午5時前發出提審票
    ，並於17日下午3時前解交抗告人到院，而執行機關在收受
    提審票後之同年月17日下午2時49分時許將抗告人解交到院
    ，是抗告人遭員警以拘票逮捕拘禁之合法性並無違誤。又依
    提審法第1條第1項前段、第5條前段、第7條第1項前段、第9
    條第1項之規定，受理提審聲請之法院係於繫屬後24小時內
    ，應向逮捕、拘禁之機關發提審票；而逮捕、拘禁之機關，
    應於收受提審票後24小時內將被逮捕、拘禁人解交；如法院
    審查後，認為不應逮捕、拘禁者，應即裁定釋放；認為應予
    逮捕、拘禁者，以裁定駁回之，並將被逮捕、拘禁人解返原
    解交之機關。則本件提審票之核發係在受理提審聲請24小時
    內，而逮捕、拘禁機關亦係於收受提審票後24小時內將抗告
    人解交，是提審程序亦無違誤。綜上，乃駁回提審之聲請，
    並命將抗告人解返拘提機關即臺南市政府警察局第二分局偵
    查隊。
二、抗告意旨略以：
　㈠本人110年1月15日19時30分被二分局偵查隊楊惠琪逮捕、拘
    禁，於110年1月17日15時11分開提審庭，至17時40分始得離
    開地檢署，本人並無犯罪遭列被告，違反公民與政治權利國
    際公約；又李東明未經法院判決本人須交付房屋，依民法第
    962條規定不得侵奪或妨害佔有；誣本人妨害自由？
　㈡本人被二分局偵查隊楊惠琪控妨害公務，稱其手指被手銬刮
    到受傷，有無其手指之傷痕照片附卷？為何提審庭未向本人
    提示其診斷書與傷勢照片徵詢本人意見？係何依據可認其稱
    之傷與本人有關？楊惠琪控本人妨害公務有無提出全部過程
    錄音譯文？
　㈢裁定應送達本人外，應依法院組織法第83條之規定刊司法院
    網站公開。
　㈣110年1月17日下午3時11分提審庭，為何受訊人無電腦螢幕可
    觀記載？再讓本人完整陳訴？又二分局拘禁本人未供午餐，
    導致本人血糖過低，於提審庭身體發抖。
　㈤抗告人並未違反毒品危害防制條例，原裁定案由記載錯誤等
    語。
三、按抗告法院認為抗告不合法或無理由者，應以裁定駁回之，
    提審法第10條第2項前段定有明文；又提審法於103年1月8 
    日修正，其中第5條第1項規定修正為：「受聲請法院，於繫
    屬後24小時內，應向逮捕、拘禁之機關發提審票，並即通知
    該機關之直接上級機關。但有下列情形之一者，得以裁定駁
    回之：…三、被逮捕、拘禁人已回復自由」。核諸其立法說
    明稱「被逮捕、拘禁人已回復自由者（包括有附條件的具保
    、責付或限制住居與無附條件的釋放），法院事實上無從提
    審，為避免進行無實益之程序，爰增訂該款規定」。是以受
    逮捕或拘禁人如於聲請提審遭法院駁回後，已回復自由，縱
    有提出抗告，抗告法院應本於上開立法意旨，認抗告無理由
    而予駁回。
四、查臺南市政府警察局第二分局偵查隊員警於110年1月15日19
    時30分許，持臺灣臺南地方檢察署檢察官核發之拘票前往抗
    告人位在臺南市○○區○○路○段000巷0號之1之住所執行拘提。
    因抗告人聲請提審，原審法院乃於繫屬後24小時內開立提審
    票，命執行機關之執行拘提人員於收受提審票後24小時內之
    110年1月17日下午3時前帶同抗告人到院接受訊問。嗣原審
    法院於110年1月17日下午3時11分訊問抗告人後，認警方拘
    提程序並無違法之處，於同日以聲請提審無理由，裁定駁回
    提審聲請，並將抗告人解返原解交（拘提）機關即臺南市政
    府警察局第二分局偵查隊，以上有拘票、經警傳真到院之抗
    告人提審聲請書狀暨原審法官於該書狀之批示及原審法院11
    0年1月17日訊問筆錄在卷可憑，此部分事實自堪認定。而抗
    告人遭拘提後並未遭羈押，已回復自由，此除據抗告人於抗
    告書狀中載明其「至17時40分始得離開地檢署」外，並經本
    院電詢臺南市政府警察局第二分局偵查隊並調取抗告人在監
    在押紀錄查明無誤，有本院公務電話查詢紀錄表及臺灣高等
    法院在監在押全國紀錄表各一份在卷可參。則抗告人既已回
    復自由，即不符合聲請提審之要件。抗告意旨仍執前開情詞
    指摘原裁定不當，並無理由，應予駁回。
據上論斷，應依刑事訴訟法第412 條，裁定如主文。
中　　華　　民　　國　　110 　年　　2 　　月　　17　　日
                  刑事第七庭    審判長法  官  吳勇輝
                                      法  官  吳錦佳
                                      法  官  周紹武
以上正本證明與原本無異。
不得再抗告。
　　　　　　　　　　　　　　　　　　　書記官  楊宗倫 　
中　　華　　民　　國　　110 　年　　2 　　月　　17　　日